---
title: "aa-exploration"
output: rmarkdown::html_vignette
vignette: >
  %\VignetteIndexEntry{aa-exploration}
  %\VignetteEngine{knitr::rmarkdown}
  %\VignetteEncoding{UTF-8}
---

```{r, include = FALSE}
knitr::opts_chunk$set(
  collapse = TRUE,
  comment = "#>"
)
```

```{r setup}
library(evavelo)
library(openxlsx)
library(magrittr)
library(stringr)
library(dplyr)
library(janitor)
```

Dans ce document, je vais charger un fichier excel et appliqué la méthodologie pour corriger la catégorie cycliste.

## Import du fichier Excel
```{r import and clean data}
# Full data
xlsx_path <- system.file("example-data/01_all.xlsx", package = "evavelo")
# Reduced size data
#xlsx_path <- system.file("example-data/02_simplified.xlsx", package = "evavelo")
#xlsx_path <- here::here("inst", "example-data", "02_simplified.xlsx")

## List of expected values 
cat_list <- c("Sportif", "Itinérant", "Utilitaire", "Loisir")
type_sortie_list <- c("Une heure ou deux",
                      "Demi-journée",
                      "Journée",
                      "Plusieurs jours")
type_trajet_list <- c("Aller-retour", "Boucle", "Trajet simple")

## Sheet: Comptage Post Traitements
comptage_post <- openxlsx::read.xlsx(xlsx_path,
                                     sheet = "comptages_man_post_traitements")

comptage_post <- comptage_post %>% 
  select(starts_with("[")) %>%  ## Don't take in account "old" col names that could create duplicated entries
  janitor::clean_names() %>% 
  mutate(categorie_breve = as.character(categorie_breve))

## Sheet: Enquetes Post Traitements
enquete_post <- openxlsx::read.xlsx(xlsx_path,
                                    sheet = "enquetes_post_traitement")
enquete_post <- enquete_post %>% 
  janitor::clean_names()
  

```

## Application de la méthodologie pour déterminer [categorie_corrige]

Il s'agit aussi du champ [categorie_visuelle_cycliste_corrige] dans les comptages

Se référer au chapitre 3.1.11 de la méthodologie EVA-Velo:


### Recherche des incohérence
Recherche de réponses incohérentes entre [categorie] (enquetes) et [categorie_visuelle_cyclistes] (comptage)

```{r error checking}
## Keep only necessary fields from enquete

## Look at categories from "comptage"
comptage_post %>% 
  filter(!is.na(categorie_visuelle_cycliste)) %>% 
  select(id_quest,
         starts_with("categorie"))

## Search for categorie_breve
comptage_post %>% 
  filter(!is.na(categorie_breve))

## Check for question answered but no visual category cyclist (anomaly)
## Vérifié avec Stephanie, il s'agit d'etudes spécifiques sur piétons qu'il faut ignorer dans mon analyse
comptage_post %>% 
  select(id_quest,categorie_visuelle_cycliste, categorie_breve) %>% 
  left_join(select(enquete_post, id_quest, categorie), 
            by = "id_quest") %>% 
  filter(is.na(categorie) == FALSE & is.na(categorie_visuelle_cycliste))

## Check for  cyclist categories that are not in the expected list
comptage_post %>% 
  filter(!is.na(categorie_visuelle_cycliste)) %>% 
  filter(!categorie_visuelle_cycliste %in% cat_list) %>% 
  count(categorie_visuelle_cycliste)

# Warning Loisirs is used instead of Loisir.... correcting by removing trailing (s) in table
comptage_post <- comptage_post %>% 
  mutate(categorie_visuelle_cycliste = stringr::str_remove(categorie_visuelle_cycliste,
                                                           "s$"))
comptage_post %>% 
  filter(!is.na(categorie_breve)) %>% 
  filter(!categorie_breve %in% cat_list) %>% 
  count(categorie_breve)

enquete_post %>% 
  filter(!categorie %in% cat_list)

## Check for type_sortie 
enquete_post %>% 
  filter(!type_sortie %in% type_sortie_list) %>% 
  count(type_sortie)


enquete_post <- enquete_post %>% 
  mutate(
    type_sortie = case_when(
      type_sortie == "Demi journée" ~ "Demi-journée",
      type_sortie == "La journée" ~ "Journée",
      TRUE ~ type_sortie)
    )

## Check for type_trajet
enquete_post %>% 
  filter(!type_trajet %in% type_trajet_list) %>% 
  count(type_trajet)

enquete_post <- enquete_post %>% 
  mutate(
    type_trajet = case_when(
      stringr::str_detect(type_trajet, "simple") ~ "Trajet simple",
      stringr::str_detect(type_trajet, "retour") ~ "Aller-retour",
      TRUE ~ type_trajet)
  )

```
### Correction des catégories dans comptage
```{r categorie_visuelle_cycliste_corrige}
comptage_post %>% 
  mutate(categorie_visuelle_cycliste_corrige = coalesce(categorie_breve, ## chapter 3.1.12.2 categorie_breve override categorie_visuelle_cycliste
                                                        categorie_visuelle_cycliste)) %>% 
  select(starts_with("categ"))
```
### Correction des categories dans enquete
Il y a 12 cas de figure décrit dans le chapitre 3.1.11 de la méthodologie

```{r categorie_corrigee}

## keep only needed informations

enquete <- enquete_post %>% 
  select(id_quest, categorie, categorie_corrige,
         type_sortie, dms, starts_with("iti_"),
         km_sortie, type_trajet, # used for Case 5
         nb_vae, nb_total_velo, activites, ## Used for Case 6
         activite_motiv # USed for Case 9
         ) %>% 
  left_join(select(comptage_post, 
                   id_quest, categorie_visuelle_cycliste),
            by = "id_quest") %>% 
  filter(!is.na(categorie_visuelle_cycliste)) ##Delete enquete on non-cyclists (https://github.com/JMPivette/evavelo/discussions/3)


## find differences between categorie and categorie_visuelle_cycliste
cat_to_correct <- enquete %>% 
  filter(categorie != categorie_visuelle_cycliste) 

cat_to_correct%>% 
  count(categorie, categorie_visuelle_cycliste)

```
#### Cas 1

```{r cas 1}
cat_to_correct %>% 
  filter(categorie == "Sportif" & categorie_visuelle_cycliste =="Itinérant")

cat_to_correct %>% 
  filter(categorie == "Sportif" & categorie_visuelle_cycliste =="Itinérant") %>% 
  #mutate(iti_test = c(1,NA,2,NA,3,NA)) %>% ## For tests (because there was no responses to iti in the example)
  mutate(iti_any = rowSums(across(starts_with("iti"), ~ !is.na(.x))) != 0) %>%  ## check if any response from Q25 to Q27
  mutate(
    categorie_corrige = 
      case_when(
        iti_any ~ "Itinérant",
        type_sortie == "Plusieurs jours" & dms > 1 ~ "Itinérant",
        TRUE ~ "Sportif"
      ))  
         

```

Attention j'ai des sportifs qui se transforment en loisir dans les fichier Excel avec les catégories corrigées

#### Cas 2

En fait le cas 2 est exactement le même algorithme que le cas 1 (en remplaçant sportif par utilitaire)


```{r cas 2}
cat_to_correct %>% 
  filter(categorie == "Utilitaire" & categorie_visuelle_cycliste =="Itinérant")

cat_to_correct %>% 
  filter(categorie == "Utilitaire" & categorie_visuelle_cycliste =="Itinérant") %>% 
  mutate(iti_any = rowSums(across(starts_with("iti"), ~ !is.na(.x))) != 0) %>%  ## check if any response from Q25 to Q27
  mutate(
    categorie_corrige = 
      case_when(
        iti_any ~ "Itinérant",
        type_sortie == "Plusieurs jours" & dms > 1 ~ "Itinérant",
        TRUE ~ "Utilitaire"
      ))  

```

#### Cas 3

On est encore sur le même algorithme que les cas 1 et cas 2.
Attention il y a une subtilité dans la methodologie "Réponses cohérentes"

```{r}
cat_to_correct %>% 
  filter(categorie == "Loisir" & categorie_visuelle_cycliste =="Itinérant")

cat_to_correct %>% 
  filter(categorie == "Loisir" & categorie_visuelle_cycliste =="Itinérant") %>% 
  mutate(iti_any = rowSums(across(starts_with("iti"), ~ !is.na(.x))) != 0) %>%  ## check if any response from Q25 to Q27
  mutate(
    categorie_corrige = 
      case_when(
        iti_any ~ "Itinérant",
        type_sortie == "Plusieurs jours" & dms > 1 ~ "Itinérant",
        TRUE ~ "Loisir"
      ))  

```

#### Cas 1 2 & 3

L'algorithmie est identique sur les 3 premiers cas qui correspondent à une categorie visuelle "Itinérant" là ou le questionnaire indique autre chose

On peut donc le faire en une seule passe

```{r}
cat_to_correct %>% 
  filter(categorie_visuelle_cycliste =="Itinérant" & categorie != "Itinérant") %>% 
  mutate(iti_any = rowSums(across(starts_with("iti"), ~ !is.na(.x))) != 0) %>%  ## check if any response from Q25 to Q27
  mutate(
    categorie_corrige = 
      case_when(
        iti_any ~ "Itinérant",
        type_sortie == "Plusieurs jours" & dms > 1 ~ "Itinérant",
        TRUE ~ categorie
      ))  

```



#### Cas 4

```{r}
cat_to_correct %>% 
  filter(categorie == "Itinérant" & categorie_visuelle_cycliste =="Sportif")

cat_to_correct %>% 
  filter(categorie == "Itinérant" & categorie_visuelle_cycliste =="Sportif") %>% 
  mutate(iti_any = rowSums(across(starts_with("iti"), ~ !is.na(.x))) != 0) %>%  ## check if any response from Q25 to Q27
  mutate(
    categorie_corrige = 
      case_when(
        iti_any ~ "Itinérant",
        type_sortie == "Plusieurs jours" & dms > 1 ~ "Itinérant",
        TRUE ~ "Sportif"
      ))  
```

Attention, j'ai un cas pour lequel la dms n'est pas renseignée (questionnaire 115A11). Cela le classifie en Sportif alors que de toute évidence il est Itinérant.

#### Cas 5

```{r cas 5}

cat_to_correct %>% 
  filter(categorie == "Utilitaire" & categorie_visuelle_cycliste =="Sportif")

cat_to_correct %>% 
  filter(categorie == "Utilitaire" & categorie_visuelle_cycliste =="Sportif") %>% 
  mutate(
    categorie_corrige = 
      case_when(
        km_sortie <= 30 & type_trajet == "Aller-retour" ~ "Utilitaire",
        TRUE ~ "Sportif"
      )
    )

```

#### Cas 6

Ajout de l'information "VAE" et "autres activités".

La méthodologie indique d'appliquer un traitement différentié s'il s'agit d'un VTT ou d'un vélo de montagne mais je ne retrouve pas cette information dans le questionnaire..

Pour la suite, je considère les questionnaires comme VAE si tous les vélos sont des VAE.

```{r cas 6}
cat_to_correct %>% 
  filter(categorie == "Loisir" & categorie_visuelle_cycliste =="Sportif") %>% 
  transmute(id_quest, categorie, categorie_corrige, categorie_visuelle_cycliste,
         nb_vae, nb_total_velo, km_sortie,
         autre_activite = !is.na(activites) & activites != "Aucune")

cat_to_correct %>% 
  filter(categorie == "Loisir" & categorie_visuelle_cycliste =="Sportif") %>% 
  mutate(autre_activite = !is.na(activites) & activites != "Aucune",
         vae = !is.na(nb_vae) & nb_vae == nb_total_velo) %>% 
  mutate(
    categorie_corrige = case_when(
      is.na(km_sortie) ~ "Loisir",
      km_sortie > 50 & autre_activite == FALSE & vae == FALSE ~ "Sportif",
      TRUE ~ "Loisir"))
  

```

#### Cas 7

Algorithme identique au Cas 4 (inverse du cas 2)

```{r cas 7}
cat_to_correct %>% 
  filter(categorie == "Itinérant" & categorie_visuelle_cycliste =="Utilitaire")

cat_to_correct %>% 
  filter(categorie == "Itinérant" & categorie_visuelle_cycliste =="Utilitaire") %>% 
  mutate(iti_any = rowSums(across(starts_with("iti"), ~ !is.na(.x))) != 0) %>%  ## check if any response from Q25 to Q27
  mutate(
    categorie_corrige = 
      case_when(
        iti_any ~ "Itinérant",
        type_sortie == "Plusieurs jours" & dms > 1 ~ "Itinérant",
        TRUE ~ "Utilitaire"
      ))  


```

#### Cas 8

Cas inverse de 5 mais n'utilise pas les mêmes critères.

```{r cas 8}
cat_to_correct %>% 
  filter(categorie == "Sportif" & categorie_visuelle_cycliste =="Utilitaire")

cat_to_correct %>% 
  filter(categorie == "Sportif" & categorie_visuelle_cycliste =="Utilitaire") %>% 
  mutate(vae = !is.na(nb_vae) & nb_vae == nb_total_velo) %>% 
  mutate(
    categorie_corrige = ifelse(
      km_sortie > 50 & vae == FALSE,
      "Sportif",
      "Utilitaire"
    )
  )

```

#### Cas 9

```{r cas 9}
cat_to_correct %>% 
  filter(categorie == "Loisir" & categorie_visuelle_cycliste =="Utilitaire") %>% 
  select(id_quest, categorie_corrige, activite_motiv, activites)

cat_to_correct %>% 
  filter(categorie == "Loisir" & categorie_visuelle_cycliste =="Utilitaire") %>% 
  mutate(
    categorie_corrige = case_when(
      is.na(activite_motiv) ~ "Loisir",
      stringr::str_detect(activite_motiv, "but") ~ "Utilitaire",
      TRUE ~"Loisir"
    ))

```


