---
title: "aa-exploration"
output: rmarkdown::html_vignette
vignette: >
  %\VignetteIndexEntry{aa-exploration}
  %\VignetteEngine{knitr::rmarkdown}
  %\VignetteEncoding{UTF-8}
---

```{r, include = FALSE}
knitr::opts_chunk$set(
  collapse = TRUE,
  comment = "#>"
)
```

```{r setup,include=FALSE}
library(evavelo)
library(openxlsx)
library(magrittr)
library(stringr)
library(dplyr)
library(janitor)
```

Dans ce document, je vais charger un fichier excel et appliqué la méthodologie pour corriger la catégorie cycliste.


Il s'agit aussi du champ **[categorie_visuelle_cycliste_corrige]** dans les comptages

Se référer au chapitre 3.1.11 de la méthodologie EVA-Velo:

## Import du fichier Excel
```{r import and clean data}
# Full data
xlsx_path <- system.file("example-data/01_all.xlsx", package = "evavelo")
# Reduced size data
#xlsx_path <- system.file("example-data/02_simplified.xlsx", package = "evavelo")
#xlsx_path <- here::here("inst", "example-data", "02_simplified.xlsx")

## List of expected values 
cat_list <- c("Sportif", "Itinérant", "Utilitaire", "Loisir")
type_sortie_list <- c("Une heure ou deux",
                      "Demi-journée",
                      "Journée",
                      "Plusieurs jours")
type_trajet_list <- c("Aller-retour", "Boucle", "Trajet simple")

## Sheet: Comptage Post Traitements
comptage_post <- openxlsx::read.xlsx(xlsx_path,
                                     sheet = "comptages_man_post_traitements")

comptage_post <- comptage_post %>% 
  select(starts_with("[")) %>%  ## Don't take in account "old" col names that could create duplicated entries
  janitor::clean_names() %>% 
  mutate(categorie_breve = as.character(categorie_breve))

## Sheet: Enquetes Post Traitements
enquete_post <- openxlsx::read.xlsx(xlsx_path,
                                    sheet = "enquetes_post_traitement")
enquete_post <- enquete_post %>% 
  janitor::clean_names()
  

```


## Recherche des incohérence
Recherche de réponses incohérentes dans **[categorie]** (enquêtes) et **[categorie_visuelle_cyclistes]** (comptage)

```{r error checking}

## Look at categories from "comptage"
comptage_post %>% 
  filter(!is.na(categorie_visuelle_cycliste)) %>% 
  count(categorie_visuelle_cycliste, sort = TRUE)

## Search for categorie_breve (not present in test file)
# comptage_post %>% 
#   filter(!is.na(categorie_breve))
## Check for categorie_breve answers not from the expected list
# comptage_post %>% 
#   filter(!is.na(categorie_breve)) %>% 
#   filter(!categorie_breve %in% cat_list) %>% 
#   count(categorie_breve)

## Check for  cyclist categories that are not in the expected list
comptage_post %>% 
  filter(!is.na(categorie_visuelle_cycliste)) %>% 
  filter(!categorie_visuelle_cycliste %in% cat_list) %>% 
  count(categorie_visuelle_cycliste)

# Warning Loisirs is used instead of Loisir.... correcting by removing trailing (s) in table
comptage_post <- comptage_post %>% 
  mutate(categorie_visuelle_cycliste = stringr::str_remove(categorie_visuelle_cycliste,
                                                           "s$"))

## Check for categorie enquete not in the expected list
enquete_post %>% 
  filter(!categorie %in% cat_list) %>% 
  count(categorie)

## Check for type_sortie 
enquete_post %>% 
  filter(!type_sortie %in% type_sortie_list) %>% 
  count(type_sortie)


enquete_post <- enquete_post %>% 
  mutate(
    type_sortie = case_when(
      type_sortie == "Demi journée" ~ "Demi-journée",
      type_sortie == "La journée" ~ "Journée",
      TRUE ~ type_sortie)
    )

## Check for type_trajet not in the expected list
enquete_post %>% 
  filter(!type_trajet %in% type_trajet_list) %>% 
  count(type_trajet)

## Correction of type_trajet
enquete_post <- enquete_post %>% 
  mutate(
    type_trajet = case_when(
      stringr::str_detect(type_trajet, "simple") ~ "Trajet simple",
      stringr::str_detect(type_trajet, "retour") ~ "Aller-retour",
      TRUE ~ type_trajet)
  )

```
## Correction des catégories dans comptage
```{r categorie_visuelle_cycliste_corrige}
comptage_post %>% 
  mutate(categorie_visuelle_cycliste_corrige = coalesce(categorie_breve, ## chapter 3.1.12.2 categorie_breve override categorie_visuelle_cycliste
                                                        categorie_visuelle_cycliste)) %>% 
  select(-categorie_visuelle) %>% 
  select(starts_with("categ")) %>% 
  count(across(starts_with("categ")), sort = TRUE)
```
## Correction des categories dans enquete
Il y a 12 cas de figure décrit dans le chapitre 3.1.11 de la méthodologie

```{r categorie_corrigee}

## keep only needed informations

enquete <- enquete_post %>% 
  select(id_quest, categorie, categorie_corrige,
         type_sortie, dms, starts_with("iti_"),
         km_sortie, type_trajet, # used for Case 5
         nb_vae, nb_total_velo, activites, ## Used for Case 6
         activite_motiv # USed for Case 9
         ) %>% 
  left_join(select(comptage_post, 
                   id_quest, categorie_visuelle_cycliste),
            by = "id_quest") %>% 
  filter(!is.na(categorie_visuelle_cycliste)) ##Delete enquete on non-cyclists (https://github.com/JMPivette/evavelo/discussions/3)


## find differences between categorie and categorie_visuelle_cycliste
cat_to_correct <- enquete %>% 
  filter(categorie != categorie_visuelle_cycliste) 

cat_to_correct%>% 
  count(categorie, categorie_visuelle_cycliste, sort = TRUE)

```
### Traitement des cas individuels

Traitement des cas individuellement comme proposé dans la méthodologie.
Un regroupement sera effectué dans le chapitre suivant.

#### Cas 1

```{r cas 1}
cat_to_correct %>% 
  filter(categorie == "Sportif" & categorie_visuelle_cycliste =="Itinérant")

cat_to_correct %>% 
  filter(categorie == "Sportif" & categorie_visuelle_cycliste =="Itinérant") %>% 
  #mutate(iti_test = c(1,NA,2,NA,3,NA)) %>% ## For tests (because there was no responses to iti in the example)
  mutate(iti_any = rowSums(across(starts_with("iti"), ~ !is.na(.x))) != 0) %>%  ## check if any response from Q25 to Q27
  mutate(
    categorie_corrige = 
      case_when(
        iti_any ~ "Itinérant",
        type_sortie == "Plusieurs jours" & dms > 1 ~ "Itinérant",
        TRUE ~ "Sportif"
      ))  
         

```

Attention j'ai des sportifs qui se transforment en loisir dans les fichier Excel avec les catégories corrigées

#### Cas 2

En fait le cas 2 est exactement le même algorithme que le cas 1 (en remplaçant sportif par utilitaire)


```{r cas 2}
cat_to_correct %>% 
  filter(categorie == "Utilitaire" & categorie_visuelle_cycliste =="Itinérant")

cat_to_correct %>% 
  filter(categorie == "Utilitaire" & categorie_visuelle_cycliste =="Itinérant") %>% 
  mutate(iti_any = rowSums(across(starts_with("iti"), ~ !is.na(.x))) != 0) %>%  ## check if any response from Q25 to Q27
  mutate(
    categorie_corrige = 
      case_when(
        iti_any ~ "Itinérant",
        type_sortie == "Plusieurs jours" & dms > 1 ~ "Itinérant",
        TRUE ~ "Utilitaire"
      ))  

```

#### Cas 3

On est encore sur le même algorithme que les cas 1 et cas 2.
Attention il y a une subtilité dans la methodologie "Réponses cohérentes"

```{r}
cat_to_correct %>% 
  filter(categorie == "Loisir" & categorie_visuelle_cycliste =="Itinérant")

cat_to_correct %>% 
  filter(categorie == "Loisir" & categorie_visuelle_cycliste =="Itinérant") %>% 
  mutate(iti_any = rowSums(across(starts_with("iti"), ~ !is.na(.x))) != 0) %>%  ## check if any response from Q25 to Q27
  mutate(
    categorie_corrige = 
      case_when(
        iti_any ~ "Itinérant",
        type_sortie == "Plusieurs jours" & dms > 1 ~ "Itinérant",
        TRUE ~ "Loisir"
      ))  

```

#### Cas 4

```{r}
cat_to_correct %>% 
  filter(categorie == "Itinérant" & categorie_visuelle_cycliste =="Sportif")

cat_to_correct %>% 
  filter(categorie == "Itinérant" & categorie_visuelle_cycliste =="Sportif") %>% 
  mutate(iti_any = rowSums(across(starts_with("iti"), ~ !is.na(.x))) != 0) %>%  ## check if any response from Q25 to Q27
  mutate(
    categorie_corrige = 
      case_when(
        iti_any ~ "Itinérant",
        type_sortie == "Plusieurs jours" & dms > 1 ~ "Itinérant",
        TRUE ~ "Sportif"
      ))  
```

Attention, j'ai un cas pour lequel la dms n'est pas renseignée (questionnaire 115A11). Cela le classifie en Sportif alors que de toute évidence il est Itinérant.

#### Cas 5

```{r cas 5}

cat_to_correct %>% 
  filter(categorie == "Utilitaire" & categorie_visuelle_cycliste =="Sportif")

cat_to_correct %>% 
  filter(categorie == "Utilitaire" & categorie_visuelle_cycliste =="Sportif") %>% 
  mutate(
    categorie_corrige = 
      case_when(
        km_sortie <= 30 & type_trajet == "Aller-retour" ~ "Utilitaire",
        TRUE ~ "Sportif"
      )
    )

```

#### Cas 6

Ajout de l'information "VAE" et "autres activités".

La méthodologie indique d'appliquer un traitement différentié s'il s'agit d'un VTT ou d'un vélo de montagne mais je ne retrouve pas cette information dans le questionnaire..

Pour la suite, je considère les questionnaires comme VAE si tous les vélos sont des VAE.

```{r cas 6}
cat_to_correct %>% 
  filter(categorie == "Loisir" & categorie_visuelle_cycliste =="Sportif") %>% 
  transmute(id_quest, categorie, categorie_corrige, categorie_visuelle_cycliste,
         nb_vae, nb_total_velo, km_sortie,
         autre_activite = !is.na(activites) & activites != "Aucune")

cat_to_correct %>% 
  filter(categorie == "Loisir" & categorie_visuelle_cycliste =="Sportif") %>% 
  mutate(autre_activite = !is.na(activites) & activites != "Aucune",
         vae = !is.na(nb_vae) & nb_vae == nb_total_velo) %>% 
  mutate(
    categorie_corrige = case_when(
      is.na(km_sortie) ~ "Loisir",
      km_sortie > 50 & autre_activite == FALSE & vae == FALSE ~ "Sportif",
      TRUE ~ "Loisir"))
  

```

#### Cas 7

Algorithme identique au Cas 4 (inverse du cas 2)

```{r cas 7}
cat_to_correct %>% 
  filter(categorie == "Itinérant" & categorie_visuelle_cycliste =="Utilitaire")

cat_to_correct %>% 
  filter(categorie == "Itinérant" & categorie_visuelle_cycliste =="Utilitaire") %>% 
  mutate(iti_any = rowSums(across(starts_with("iti"), ~ !is.na(.x))) != 0) %>%  ## check if any response from Q25 to Q27
  mutate(
    categorie_corrige = 
      case_when(
        iti_any ~ "Itinérant",
        type_sortie == "Plusieurs jours" & dms > 1 ~ "Itinérant",
        TRUE ~ "Utilitaire"
      ))  


```

#### Cas 8

Cas inverse de 5 mais n'utilise pas les mêmes critères.

```{r cas 8}
cat_to_correct %>% 
  filter(categorie == "Sportif" & categorie_visuelle_cycliste =="Utilitaire")

cat_to_correct %>% 
  filter(categorie == "Sportif" & categorie_visuelle_cycliste =="Utilitaire") %>% 
  mutate(vae = !is.na(nb_vae) & nb_vae == nb_total_velo) %>% 
  mutate(
    categorie_corrige = ifelse(
      km_sortie > 50 & vae == FALSE,
      "Sportif",
      "Utilitaire"
    )
  )

```

#### Cas 9

```{r cas 9}
cat_to_correct %>% 
  filter(categorie == "Loisir" & categorie_visuelle_cycliste =="Utilitaire") %>% 
  select(id_quest, categorie_corrige, activite_motiv, activites)

cat_to_correct %>% 
  filter(categorie == "Loisir" & categorie_visuelle_cycliste =="Utilitaire") %>% 
  mutate(
    categorie_corrige = case_when(
      is.na(activite_motiv) ~ "Loisir",
      stringr::str_detect(activite_motiv, "but") ~ "Utilitaire",
      TRUE ~"Loisir"
    ))

```

#### Cas 10
Même algorithme que les cas 4 et 7

```{r cas 10}
cat_to_correct %>% 
  filter(categorie == "Itinérant" & categorie_visuelle_cycliste =="Loisir")

cat_to_correct %>% 
  filter(categorie == "Itinérant" & categorie_visuelle_cycliste =="Loisir") %>% 
  mutate(iti_any = rowSums(across(starts_with("iti"), ~ !is.na(.x))) != 0) %>%  ## check if any response from Q25 to Q27
  mutate(
    categorie_corrige = 
      case_when(
        iti_any ~ "Itinérant",
        type_sortie == "Plusieurs jours" & dms > 1 ~ "Itinérant",
        TRUE ~ "Loisir"
      ))  

```

#### Cas 11
Le cas 11 est l'inverse du cas 6 avec le même algorithme

```{r cas 11}
cat_to_correct %>% 
  filter(categorie == "Sportif" & categorie_visuelle_cycliste =="Loisir") %>% 
  transmute(id_quest, categorie, categorie_corrige, categorie_visuelle_cycliste,
         nb_vae, nb_total_velo, km_sortie,
         autre_activite = !is.na(activites) & activites != "Aucune")

cat_to_correct %>% 
  filter(categorie == "Sportif" & categorie_visuelle_cycliste =="Loisir") %>% 
  mutate(autre_activite = !is.na(activites) & activites != "Aucune",
         vae = !is.na(nb_vae) & nb_vae == nb_total_velo) %>% 
  mutate(
    categorie_corrige = case_when(
      is.na(km_sortie) ~ "Loisir",
      km_sortie > 50 & autre_activite == FALSE & vae == FALSE ~ "Sportif",
      TRUE ~ "Loisir"))

```

#### Cas 12


```{r cas 12}
cat_to_correct %>% 
  filter(categorie == "Utilitaire" & categorie_visuelle_cycliste == "Loisir") %>% 
  select(id_quest, categorie_corrige, activite_motiv, activites)

cat_to_correct %>% 
  filter(categorie == "Utilitaire" & categorie_visuelle_cycliste == "Loisir") %>% 
  mutate(
    categorie_corrige = case_when(
      is.na(activite_motiv) ~ "Utilitaire",
      stringr::str_detect(activite_motiv, "but") ~ "Utilitaire",
      TRUE ~"Loisir"
    ))



```


### Regroupement d'algorithmes
La plupart des algorithmes sont utilisés plusieurs fois. Nous pouvons les regrouper pour plus de simplicité.
Seul les cas 5 et 8 sont uniques. Ils correpondent au cas "Sportif/Utilitaire" ou "Utilitaire/Sportif".

#### Cas 1,2,3,4,7 & 10

On peut aussi regrouper 6 des cas qui sont très similaires. Ce sont les cas pour lesquels il y a une incohérence entre la catégorie visuelle et la catégorie questionnaire ainsi qu'au moins une catégorie de type "itinerant"

```{r}
cat_to_correct %>% 
  filter(categorie == "Itinérant" | categorie_visuelle_cycliste == "Itinérant") %>% 
  select(id_quest,
         starts_with("categorie"))

cat_to_correct %>% 
  filter(categorie == "Itinérant" | categorie_visuelle_cycliste == "Itinérant") %>% 
  mutate(iti_any = rowSums(across(starts_with("iti"), ~ !is.na(.x))) != 0,## check if any response from Q25 to Q27
         ## Other category than Itinérant
         other_cat = coalesce(na_if(categorie, "Itinérant"),
                              na_if(categorie_visuelle_cycliste, "Itinérant"))
  ) %>%  
  mutate(
    categorie_corrige = 
      case_when(
        iti_any ~ "Itinérant",
        type_sortie == "Plusieurs jours" & dms > 1 ~ "Itinérant",
        TRUE ~ other_cat
      )
  )
  
```
#### Cas 6 & 11

Les cas 6 et 11 sont quasiment identique et peuvent être regroupés dans le même algorithme

```{r}

cat_to_correct %>% 
  filter(
    categorie == "Sportif" & categorie_visuelle_cycliste =="Loisir" |
           categorie == "Loisir" & categorie_visuelle_cycliste =="Sportif") %>% 
  transmute(id_quest, categorie, categorie_corrige, categorie_visuelle_cycliste,
         nb_vae, nb_total_velo, km_sortie,
         autre_activite = !is.na(activites) & activites != "Aucune")

cat_to_correct %>% 
  filter(categorie == "Sportif" & categorie_visuelle_cycliste =="Loisir" |
           categorie == "Loisir" & categorie_visuelle_cycliste =="Sportif") %>% 
  mutate(autre_activite = !is.na(activites) & activites != "Aucune",
         vae = !is.na(nb_vae) & nb_vae == nb_total_velo) %>% 
  mutate(
    categorie_corrige = case_when(
      is.na(km_sortie) ~ "Loisir",
      km_sortie > 50 & autre_activite == FALSE & vae == FALSE ~ "Sportif",
      TRUE ~ "Loisir"))


```

#### Cas 9 & 12

Algorithmes identiques pour les cas 9 et 12

```{r}

cat_to_correct %>% 
  filter(categorie == "Utilitaire" & categorie_visuelle_cycliste == "Loisir" |
           categorie == "Loisir" & categorie_visuelle_cycliste == "Utilitaire" ) %>% 
  select(id_quest, categorie_corrige, activite_motiv, activites)

cat_to_correct %>% 
  filter(categorie == "Utilitaire" & categorie_visuelle_cycliste == "Loisir" |
           categorie == "Loisir" & categorie_visuelle_cycliste == "Utilitaire" ) %>% 
  mutate(
    categorie_corrige = case_when(
      is.na(activite_motiv) ~ categorie_visuelle_cycliste,
      stringr::str_detect(activite_motiv, "but") ~ "Utilitaire",
      TRUE ~"Loisir"
    ))

```



