---
title: "ba-using_package"
output: rmarkdown::html_vignette
vignette: >
  %\VignetteIndexEntry{ba-using_package}
  %\VignetteEngine{knitr::rmarkdown}
  %\VignetteEncoding{UTF-8}
---

```{r, include = FALSE}
knitr::opts_chunk$set(
  collapse = TRUE,
  comment = "#>"
)
```

```{r setup, include = FALSE}
library(evavelo)
library(magrittr)
library(dplyr)
```

## Import and clean file
Importation et nettoyage des données.

```{r import files}
# Full data
xlsx_path <- system.file("example-data/01_all.xlsx", package = "evavelo")
# Corrected data
#xlsx_path <- here::here("inst", "example-data", "01a_all_correct.xlsx")
# Reduced size data
#xlsx_path <- system.file("example-data/02_simplified.xlsx", package = "evavelo")
#xlsx_path <- here::here("inst", "example-data", "02_simplified.xlsx")


## Sheet: Comptage Post Traitements-------------
comptage <- openxlsx::read.xlsx(xlsx_path,
                                     sheet = "comptages_man_post_traitements")

comptage <- comptage %>% 
  select(starts_with("[")) %>%  ## Don't take in account "old" col names that could create duplicated entries
  janitor::clean_names() %>% 
  mutate(categorie_breve = as.character(categorie_breve)) %>% 
  mutate(categorie_visuelle_cycliste = stringr::str_remove(categorie_visuelle_cycliste,
                                                           "s$"))

## Sheet: Enquetes Post Traitements-----------
enquete <- openxlsx::read.xlsx(xlsx_path,
                                    sheet = "enquetes_post_traitement")
enquete <- enquete %>% 
  janitor::clean_names() %>% 
  mutate(
    type_sortie = case_when(
      type_sortie == "Demi journée" ~ "Demi-journée",
      type_sortie == "La journée" ~ "Journée",
      TRUE ~ type_sortie)
    ) %>% 
    mutate(
    type_trajet = case_when(
      stringr::str_detect(type_trajet, "simple") ~ "Trajet simple",
      stringr::str_detect(type_trajet, "retour") ~ "Aller-retour",
      TRUE ~ type_trajet)
  )



```

### Test id_quest values

```{r test}
anyDuplicated(comptage$id_quest)
anyDuplicated(enquete$id_quest)

# Find duplicated
comptage %>% 
  select(id_quest) %>% 
  filter(!is.na(id_quest)) %>% 
  filter(duplicated(id_quest))

# Find id_quest with no relationship
setdiff(comptage$id_quest, enquete$id_quest)
setdiff(enquete$id_quest, comptage$id_quest)

enquete %>% 
  anti_join(comptage, by = "id_quest") %>% 
  select(id_quest, id_site_enq, id_section, nom_site_enq)

```
Il y a des doublons dans le id_quest au niveau des comptages manuels (https://github.com/JMPivette/evavelo/issues/13). 
Il faudra probablement régler le problème dans la vérification du fichier xlsx.

Certains id_quest des enquêtes n'apparaissent pas dans le comptages manuels. (https://github.com/JMPivette/evavelo/issues/14) 


## Correction categorie

Utilisation de la function `evavelo::correct_categ()` pour afficher les catégories corrigées.

```{r correct_categorie}
check_evavelo(comptage = comptage,
              enquete = enquete)

##correct_categ(comptage, enquete)


```



