---
title: "Vérification de fichier"
output: rmarkdown::html_vignette
vignette: >
  %\VignetteIndexEntry{Vérification de fichier}
  %\VignetteEngine{knitr::rmarkdown}
  %\VignetteEncoding{UTF-8}
---

```{r, include = FALSE}
knitr::opts_chunk$set(
  collapse = TRUE,
  comment = "#>"
)
```

```{r setup, echo=FALSE}
library(evavelo)
```

## Introduction

Ce document décrit les différentes étapes de vérification de fichier d'input réalisé lors du traitement du fichier Eva-Vélo

Ces vérifications obligatoires testent l'intégrité du fichier xlsx. Si ces tests ne sont pas concluants, le traitement ne pourra pas avoir lieu.

## Ouverture du fichier xlsx

Pour qu'un fichier xlsx puisse être ouvert avec `read_evavelo()`, il doit comporter au moins les 7 onglets suivants:

-   calendrier_sites
-   table_communes
-   comptages_manuels
-   comptages_man_post_traitements
-   enquetes_saisies
-   enquetes_post_traitement
-   comptages_automatiques

L'absence de ces onglets ou un nommage différent entrainera une erreur lors de la lecture avec `read_evavelo()` ou `process_evavelo()`

Si l'un de ces onglets est vide (ou ne comporte que les en-têtes), une erreur sera aussi créée au moment de la lecture du fichier (mis à part pour `comptages_automatiques` où seul un warning non bloquant sera créé).

## Vérification de cohérence

La function `check_evavelo()` qui est aussi intégrée à `process_evavelo()` procède à différentes vérifications de cohérence du fichier Eva-Velo:

### Onglets avec leurs équivalents "\_post-traitement"

Les onglets `enquetes_saisies` et `comptages_manuels` doivent être respectivement reportés à l'identique dans les onglets `enquetes_post_traitement` et `comptages_man_post_traitements`.

Nous vérifions donc d'abord que c'est bien le cas et qu'aucune information présente dans ces 2 onglets n'est différente dans l'équivalent `*_post_traitement`

Il est important de noter que dans le cas de `comptages_manuels` et `comptages_man_post_traitements`, les lignes du fichier Excel doivent être exactement dans le même ordre pour que la comparaison puisse fonctionner.
Ce problème n'est pas présent dans la vérification de `enquetes_saisies` et `enquetes_post_traitement` pour lesquels le champ `id_quest` est utilisé comme clé.

### Variables dans les différents onglets

Eva-Scan vérifie ensuite que les variables utilsées dans les différents traitement sont bien disponibles dans le fichier.

Pour l'onglet **enquetes_post_traitement**, il s'agit des variables:

```{r echo=FALSE, results='asis'}
cat(paste('- `', sort(evavelo:::enquete_colnames), "`"), sep = '\n')
```

Pour l'onglet **comptages_man_post_traitements**, des variables:

```{r echo=FALSE, results='asis'}
cat(paste('- `', sort(evavelo:::comptage_colnames), "`"), sep = '\n')
```

Pour l'onglet **calendrier_sites**, des variables:

```{r echo=FALSE, results='asis'}
cat(paste('- `', sort(evavelo:::calendrier_colnames), "`"), sep = '\n')
```

La variable `categorie_visuelle_cycliste` de **comptages_man_post_traitements** et aussi vérifiées et ne doit contenir que les valeurs suivantes: `Loisir`, `Sportif`, `Utilitaire` et `Itinérant`. (La présence de ces variables au pluriel est aussi tolérée. exemple: Utilitaire**s**)

### Variable id_quest

La variable `id_quest` est une clé unique qui permet de relier comptages_man_post_traitements et enquetes_post_traitement.

Eva-Scan va d'abord vérifier que dans chacun de ces 2 onglets, la variable `id_quest` est bien unique et créer une erreur en cas de doublon.

Chaque `id_quest` présent dans comptages_man_post_traitements doit l'être dans enquetes_post_traitement et inversement. Eva-Scan va donc chercher les `id_quest` manquants

### Cohérence entre volume_manuel et taille_totale_groupe pour les questionnaires multiples

Dans le cas de questionnaire multiples (identifiés par un id_quest de la forme XXXX-YY), Eva-Scan va vérifier la cohérence entre `volume_manuel` de comptage et `taille_totale_groupe` de enquête.

En cas d'incohérence, le traitement est stoppé.

### Vérification des enquêtes du calendrier

Pour s'assurer qu'aucune enquête n'a été oubliée, Eva-Scan va vérifier l'ensemble de combinaison `id_site_enq` et `date_enq` dans les onglets **calendrier_sites**, **comptages_man_post_traitements** et **enquetes_post_traitement**.

L'ensemble des combinaisons doit être présent dans les 3 onglets.
