---
title: "Géocodage des distance"
output: rmarkdown::html_vignette
vignette: >
  %\VignetteIndexEntry{Géocodage des distance}
  %\VignetteEngine{knitr::rmarkdown}
  %\VignetteEncoding{UTF-8}
---

```{r, include = FALSE}
knitr::opts_chunk$set(
  collapse = TRUE,
  comment = "#>"
)
```

```{r setup}

```


Différentes phases de geocoding et de mesures de distance sont réalisées dans le package `evavelo`

## Geocoding

Le géocodage est réalisé lors de l'appel à la fonction `geocode_evavelo()` qui est elle-même appelée par `process_evavelo()`

### Ville françaises
Les champs suivants sont géocodés:

* onglet table_communes
  + `nom_commune` (associé à `cog`)
* onglet enquête
  + `ville_res` (associé à `cp_res` et `pays_res`)
  + `ville_heb`
  + `iti_depart_itineraire`
  + `iti_arrivee_itineraire`
  + `nom_site_enq`
  
Le gécodage de ces communes est d'abord réalisé localement en cherchant une correpondance exacte avec la [Base officielle des codes postaux](https://www.data.gouv.fr/fr/datasets/base-officielle-des-codes-postaux/) réalisé par La Poste. 

Les villes qui n'ont pas été détectées lors de cette recherche sont ensuite recherchées en utilisant le package [banR](https://github.com/joelgombin/banR) qui fait lui même appel à la [Base Adresse Nationale (BAN)](https://geo.api.gouv.fr/adresse).

Cette deuxième recherche permet de faire une recherche "approximative" et ainsi interpréter des communes mal nommées ou proposer des corrections.

### Villes Etrangères
La recherche de ville étrangère est réalisée uniquement sur le champ `ville_res` quand `pays_res` est différent de "France".

Un premier géocodage est réalisé localement en utilisant la Base de données `world.cities` du package `{maps}`.
La description de cette base de données est la suivante:

>This database is primarily of world cities of population greater than about 40,000. Also included are capital cities of any population size, and many smaller towns.

Les villes qui n'ont pu être géocodées sont ensuite recherchées en utilisant le package `{tidygeocoder}` qui fait appel au service [Nomatim](https://nominatim.org/) de Open Street Map

Ce service étant gratuit, les requêtes sont bridées à 1 demande par seconde. Le géocodage peut donc prendre plusieurs minutes en fonction du nombre de villes étrangères à géocoder.

## Mesure de distance

### Détection de la ville d'itinéraire la plus proche

Les champs `iti_dep_iti_valide` et `iti_arr_iti_valide` sont renseignés en indiquant la commune appartenant à `table_commune` etant la plus proche des champs respectifs `iti_depart_itineraire` et `iti_arrivee_itineraire`

Ces champs ne sont pas renseignés si la commune la plus proche est située à une distance à vol d'oiseau de plus de **30km**.

### Distance [hébergement - lieu d'enquête] et [domicile - lieu d'enquête]

La distance hébergement - lieu d'enquête (`distance_heb_enq`) est calculée en utilisant la méthode d'[Haversine](https://fr.wikipedia.org/wiki/Formule_de_haversine) entre les points `ville_res` et `nom_site_enq`.

Nous déterminons ensuite une distance réelle (`distance_heb_enq_reelle`) en utilisant la formule du cabinet Indiggo:

> `[distance_heb_enq_reelle] = [distance_heb_enq]*(1,1 + 0,3*EXP(-[distance_heb_enq] / 20))` 

La même méthode de calcul est utilisée pour calculer les distances `distance_domicile_enq` et `distance_dom_enq_reelle`






