---
title: "Classification des sites"
output: rmarkdown::html_vignette
vignette: >
  %\VignetteIndexEntry{site_classification}
  %\VignetteEngine{knitr::rmarkdown}
  %\VignetteEncoding{UTF-8}
---

```{r, include = FALSE}
knitr::opts_chunk$set(
  collapse = TRUE,
  comment = "#>"
)
```

```{r setup, message=FALSE}
library(evavelo)
library(openxlsx)
library(dplyr)
library(ggplot2)
library(factoextra)
```

## Introduction

L'objectif de ce document de travail est d'ouvrir et de lire le contenu d'un fichier xlsx contenant des données dans l'onglet `comptages_automatiques` et de réaliser une classification hierarchiques des sites

## Ouverture du fichier

La fonction `read_compt_auto()` permet de lire les comptages automatiques et de calculer les indicateurs utilisés pour la classification hierarchique

-   **pred_wd_wp** (Working Day proportion on Working period): La proportion de donnée en jours ouvrés dans la données en excluant les vacances
-   **pred_wd_ho** (Working Day proportion on Holiday): La proportion de donnée en jours ouvrés pendant les vacances
-   **pred_jul_aug** (July-August proportion): La proportion de donnée en Juillet-Août par rapport au total.
-   **pred_pont_jul_aug**: La proportion de données pendant les ponts de Juillet-Août par rapport à toute la période Juillet-Août
-   **pred_wp_17_9** :La proportion de données avant 9h et après 17h pour les jours ouvrés de la semaine
-   **pred_we_09_11**: La proportion de données entre 9h et 11h pendant les week-end

```{r file_open}
xlsx_path <- system.file("example-data/02_simplified.xlsx", package = "evavelo")

predicates_data <- evavelo::read_compt_auto(xlsx_path)

predicates_data

```

## Classification hierarchique

```{r, fig.width=7, fig.height=5}
pred_df <- predicates_data %>% 
  select(starts_with("pred")) %>% 
  as.data.frame() 
rownames(pred_df) <- paste0(predicates_data$name,"(",predicates_data$id_site, ")")


clust <- pred_df %>% 
  dist() %>% 
  hclust(.,method = "ward.D2") 

fviz_dend(clust, cex = 0.6,k = 5, rect = TRUE, horiz = TRUE)

```

